【裁判字號】    98,易,2378
【裁判日期】    980820
【裁判案由】    竊盜
【裁判全文】
臺灣臺中地方法院刑事判決              98年度易字第2378號
公  訴  人  臺灣臺中地方法院檢察署檢察官
被      告  乙○○
                    現羈押在臺灣臺中看守所
上列被告因竊盜案件，經檢察官提起公訴（98年度偵字第12596
號），本院判決如下：
    主  文
乙○○犯竊盜罪共罪，累犯，分別處有期徒刑月、柒月、
月。應執行有期徒刑拾月。
    事  實
一、乙○○前於民國95年間分別因竊盜、搶奪案件，經本院以95
    年度易字第471號判決判處有期徒刑6月，即95年度訴緝字第
    585號判處有期徒刑1年4月確定，復因搶奪、竊盜、搶奪、
    毒品危害防制條例等案件，分別經本院以95年度訴緝字第
    585號、95年度中簡字第3213號、95年度訴字第3406號、95
    年度訴字第3814號判決各判處有期徒刑1年4月、3月、8月、
    8月確定，嗣經中華民國九十六年罪犯減刑條例適用，上開
    罪刑分別減刑為3月、8月、1月15日、4月、4月，併更定應
    執行有期徒刑1年3月，於97年9月16日縮刑執行完畢。猶未
    能悔改，意圖為自己不法之所有：(一)先於98年5月15日晚間
    9時許，騎乘車牌號碼HL2-649號重機車，行經臺中市○○區
    ○○路與文華路口時，見丙○○駕駛之車牌號碼588-YR號營
    小客車停放在路旁，車窗未關，便伺機徒手伸入車內，竊取
    該車價值約新臺幣（下同）3,500元之無線電面板（型號為
    733）一台得手。(二))復於98年5月15日晚間10時40分許，在
    臺中市○○區○○路與青海路之加油站，見丁○○駕駛之車
    牌號碼BB-847號營大客車停在該處加油，便趁丁○○暫時離
    去之機會，徒手竊取該車內價值約15,000元之無線電主機（
    廠牌為KENWOOD型號，為TM-V71A，含對講機）以及面板一台
    得手。(三)另於98年5月15日晚間10時40分許，在臺中市○○
    區○○路與青海路口，趁甲○○暫時離開所駕駛之車牌號碼
    FV-375號營大客車時，徒手竊取該車內價值約3,500元之無
    線電面板一台（廠牌為KENWOOD，型號為TM-V7，含對講機）
    得手。
二、案經臺中市警察局第六分局報告臺中地方法院檢察署檢察官
    偵查起訴。
    理  由
一、按被告以外之人於審判外之陳述，雖不符前 4條之規定（即
    刑事訴訟法第159條之1至同條之 4），而經當事人於審判程
    序同意作為證據，法院審酌該言詞陳述或書面陳述作成時之
    情況，認為適當者，亦得為證據；當事人、代理人或辯護人
    於法院調查證據時，知有第 159條第 1項不得為證據之情形
    ，而未於言詞辯論終結前聲明異議者，視為有前項之同意，
    刑事訴訟法第159條之5定有明文。本件就卷附之贓物認領保
    管單1紙、車籍查詢--基本資料詳細畫面 3紙、位置圖1紙、
    照片 5張以及證人甲○○、丁○○、丙○○於檢察官訊問時
    以及司法警察詢問時之證述，被告及檢察官皆未對證據能力
    有所爭執，且迄於言詞辯論終結前，均未主張有刑事訴訟法
    第159條第1項不得為證據之情形，是應認已同意上開證據均
    得作為證據，且經本院斟酌後，認無不適當之情形，應認本
    案調查之上開證據均有證據能力，合先敘明。
二、訊據被告乙○○就上開 3件竊盜犯行坦承不諱，核與被害人
    甲○○、丁○○、丙○○於司法警察詢問時及甲○○於檢察
    官訊問時證述情節相符，並有現場照片5張、贓證物認領保
    管單1張在卷可資佐證，足徵被告自白與事實相符，應堪採
    信。本件事證明確，被告竊盜3次犯行洵堪認定，應依法論
    科。
三、核被告所為，係犯刑法第320條第1項竊盜罪。被告 3次竊盜
    犯行，時間、地點不同，犯意各別，應分論併罰。被告有如
    上犯罪事實欄所在之搶奪、竊盜、搶奪、毒品危害防制條例
    等案件之罪刑確定執行，而於97年9月16日執行完畢一節，
    有被告之刑案紀錄查註紀錄表、臺灣高等法院被告前案紀錄
    表各一份附卷可稽，其於有期徒刑行執行完畢後，五年以內
    再故意犯本件有期徒刑以上之罪，依刑法第47條第1項之規
    定，論以累犯，加重其刑。爰審酌被告素行不佳，復恣意竊
    取他人財物，其行為當非可取，惟犯後尚能坦承犯行，亦表
    悔意之犯後態度等一切情狀，分別量處如主文所示之刑。
據上論斷，應依刑事訴訟法第284條之1、第299條第1項前段，刑
法第320條第1項、第47條第1項，判決如主文。
本案經檢察官鄒千芝到庭執行職務。
中    華    民    國    98    年     8    月    20    日
                  刑事第十二法庭 法  官  劉邦繡
以上正本證明與原本無異。
如不服本判決應於收受判決後10日內向本院提出上訴書狀，並應
敘述具體理由；其未敘述上訴理由者，應於上訴期間屆滿後20日
內向本院補提理由書（均須按他造當事人之人數附繕本）「切勿
逕送上級法院」。
                                 書記官  何俞瑩
中    華    民    國    98    年     8    月    20    日
附錄論罪科刑法條
中華民國刑法第320條
（普通竊盜罪、竊佔罪）
意圖為自己或第三人不法之所有，而竊取他人之動產者，為竊盜
罪，處 5 年以下有期徒刑、拘役或 5 百元以下罰金。
意圖為自己或第三人不法之利益，而竊佔他人之不動產者，依前
項之規定處斷。
前二項之未遂犯罰之。


司法院資訊處製作；財團法人民間司法改革基金會備份。
